臺灣屏東地方法院刑事判決　　　　　　　110年度訴字第506號
公　訴　人　臺灣屏東地方檢察署檢察官
被　　　告　陳志勇




指定辯護人　本院公設辯護人謝弘章
上列被告因違反毒品危害防制條例等案件，經檢察官提起公訴（
110 年度偵字第7956號）、移送併辦（110 年度偵字第9994號）
，本院判決如下：
    主  文
陳志勇犯如附表一、二、三「主文」欄所示之罪，共玖罪，均累
犯，各處如附表一、二、三「主文」欄所示之刑及沒收。得易服
社會勞動部分，應執行有期徒刑捌月。不得易服社會勞動部分，
應執行有期徒刑捌年貳月。
    事  實
一、陳志勇明知海洛因係毒品危害防制條例第2 條第2 項第1 款
    所列管之第一級毒品，不得非法轉讓，而甲基安非他命係毒
    品危害防制條例第2 條第2 項第2 款所列管之第二級毒品，
    亦為藥事法第22條第1 項第1 款規定之禁藥，不得非法販賣
    、轉讓，竟分別為下列行為：
  ㈠基於意圖營利販賣第二級毒品甲基安非他命之犯意，於附表
    一編號1 至4 所示時間、地點，以附表一編號1 至4 所示方
    式，分別販賣各該編號所示價格之甲基安非他命予附表一編
    號1 至4所示之人共計4次。
  ㈡基於轉讓第一級毒品海洛因之犯意，於附表二編號1 至3 所
    示時間、地點，無償提供第一級毒品海洛因予附表二編號1
    至3所示之人共計3 次。
  ㈢基於轉讓禁藥甲基安非他命之犯意，於附表三編號1 至2 所
    示時間、地點，以附表三編號1 至2 所示方式，轉讓甲基安
    非他命予附表三編號1 至2 所示之人共計2 次（無證據證明
    各次轉讓淨重達10公克以上）。
二、嗣警對陳志勇實施通訊監察，並至屏東縣○○鄉○○路00號
    3 樓搜索，扣得SONY廠牌手機1 支，始悉上情。
三、案經屏東縣政府警察局東港分局報告臺灣屏東地方檢察署檢
    察官偵查起訴。
    理  由
壹、程序方面：
一、被告以外之人於審判外之陳述，雖不符刑事訴訟法第159 條
    之1 至第159 條之4 之規定，而經當事人於審判程序同意作
    為證據，法院審酌該言詞陳述或書面陳述作成時之情況，認
    為適當者，亦得為證據；當事人、代理人或辯護人於法院調
    查證據時，知有同法第159 條第1 項不得為證據之情形，而
    未於言詞辯論終結前聲明異議者，視為有前項之同意，刑事
    訴訟法第159 條之5 定有明文。本件下列所引被告陳志勇以
    外之人於審判外之陳述，檢察官、被告及其辯護人於本院準
    備程序中均表示同意有證據能力，就此等供述證據，依刑事
    訴訟法第159 條之5 規定，認有證據能力。
二、其餘本件所憑認定被告犯罪事實之各項非供述證據，查無違
    反法定程序取得之情，依同法第158 條之4 規定反面解釋，
    均有證據能力。
貳、實體部分：
一、認定犯罪事實所憑之證據及理由：
  ㈠上揭犯罪事實，業據被告於警詢、偵查、本院審理中坦承不
    諱（偵一卷第25頁至第43頁，偵二卷第289 頁至第292 頁，
    聲羈卷第25頁至第27頁，本院卷第55頁至第57頁、第113 頁
    至第121 頁、第163 頁至第176 頁），核與附表一、二、三
    「證據」欄所示證人於警詢、偵查之證述大致相符，且有附
    表一、二、三「證據」欄所示證據在卷可憑，足證被告任意
    性自白與事實相符。
  ㈡邇來政府為杜絕毒品氾濫，再三宣導民眾遠離毒品。且毒品
    非法交易向來為政府查禁森嚴且重罰不寬貸之行為，倘非有
    利可圖，被告絕無平白甘冒被查緝重罰之風險，而販賣毒品
    之理，是其販入之價格當較其出售之價格為低，或販入毒品
    之價格較換取其他財物之價格為低，而有從中賺取價差或毒
    品量差牟利之意圖及事實，應屬合理認定。況第二級毒品價
    格不貲、物稀價昂，並無公定之價格，不論任何包裝，均可
    任意分裝增減分量，每次買賣價量亦可能隨時依雙方間之關
    係深淺、資力、需求量及對行情之認知、來源是否充裕、查
    緝是否嚴緊，購買者被查獲時供述購買對象之可能性風險評
    估等因素，而異其標準，並隨時機動調整，非可一概而論，
    是販賣之利得，除經坦承犯行或價量俱臻明確外，委難查得
    實情，販賣之人從價差或量差中牟利方式雖異，其意圖營利
    之非法販賣行為則一，從而，舉凡有償交易，除足以反證其
    確係另基於某種非圖利本意之關係外，茍無任何利益可圖，
    被告實無甘冒重罪風險而將甲基安非他命販賣予附表一所示
    之人之理。且被告於本院審理時自陳：我販賣第二級毒品是
    賺量差等語（本院卷第117 頁）。顯見被告係藉由販賣第二
    級毒品甲基安非他命，從中賺取毒品量差牟利甚明。
  ㈢綜上，本案事證明確，被告犯行均堪以認定，應予依法論罪
    科刑。
二、論罪科刑：
  ㈠附表三部分應依藥事法第83條第1 項規定論處：
    按甲基安非他命屬毒品危害防制條例第2 條第2 項第2 款所
    稱之第二級毒品，依法不得轉讓、持有。又甲基安非他命雖
    係第二級毒品，但其亦屬於藥事法所稱之禁藥。而明知為禁
    藥而轉讓者，藥事法第83條亦定有處罰明文。故行為人明知
    為禁藥即甲基安非他命而轉讓予他人者，其轉讓行為同時該
    當於毒品危害防制條例第8 條之轉讓毒品罪及藥事法第83條
    之轉讓禁藥罪，應屬法條競合，依重法優於輕法、後法優於
    前法之法理，擇一處斷。而藥事法第83條轉讓禁藥之處罰，
    較毒品危害防制條例第8 條第2 項轉讓第二級毒品之處罰為
    重，是轉讓甲基安非他命之第二級毒品，除轉讓達一定數量
    ，或成年人對未成年人為轉讓行為，分別依毒品危害防制條
    例第8 條第6 項、第9 條規定加重其刑至2 分之1 ，而應依
    該加重規定處罰外，均應依藥事法第83條之規定處罰（最高
    法院98年度台上字第6962號判決意旨參照）。又依98年11月
    20日公布之轉讓毒品加重其刑之數量標準第2 條第1 項第2
    款規定：轉讓第二級毒品淨重10公克以上者，加重其刑至2
    分之1 。查被告如附表三編號1 至2 所示犯行，卷內並無證
    據證明各次轉讓甲基安非他命數量達淨重10公克以上，自無
    適用毒品危害防制條例第8 條第6 項加重其刑之必要。又被
    告為附表三編號1 至2 所示犯行時，受讓者已成年（偵一卷
    第265 頁），自無庸依同條例第9 條之規定加重其刑，綜上
    ，附表三部分應依藥事法第83條第1 項規定論處。
  ㈡是核被告附表一編號1 至4 所為，均係犯毒品危害防制條例
    第4 條第2 項販賣第二級毒品罪；附表二編號1 至3 所為，
    均係犯毒品危害防制條例第8 條第1 項轉讓第一級毒品罪；
    附表三編號1 至2 所為，均係犯藥事法第83條第1 項轉讓禁
    藥罪。被告如附表一所示販賣第二級毒品前為販賣而持有甲
    基安非他命，係意圖販賣而持有甲基安非他命之低度行為，
    為該販賣甲基安非他命之高度行為所吸收，不另論罪。被告
    如附表二所示持有海洛因之低度行為，應為其轉讓之高度行
    為所吸收，不另論罪。被告如附表三所示持有甲基安非他命
    之行為與轉讓行為同為實質上一罪之階段行為，高度之轉讓
    行為既已依藥事法加以處罰，是依法律適用完整性之法理，
    其低度之持有甲基安非他命行為，自不能再行割裂適用毒品
    危害防制條例第11條第2 項持有第二級毒品罪予以處罰；藥
    事法既無處罰持有禁藥之明文，被告持有禁藥甲基安非他命
    部分，自無庸予以處罰，併此敘明。被告所犯4 次販賣第二
    級毒品犯行、3 次轉讓第一級毒品、2 次轉讓禁藥犯行，犯
    意各別、行為互殊，應予分論併罰。臺灣屏東地方檢察署檢
    察官以110 年度偵字第9994號移送併辦部分，與檢察官起訴
    之犯罪事實同一，為起訴效力所及，本院自得併予審究，附
    此敘明。
  ㈢被告如附表一、二、三所犯之罪均為累犯：
    按受徒刑之執行完畢，或一部之執行而赦免後，5 年以內故
    意再犯有期徒刑以上之罪者，為累犯，加重本刑至二分之一
    ，刑法第47條第1 項定有明文。查被告前因①違反毒品危害
    防制條例案件，經本院以104 年度審訴字第518 號判決處有
    期徒刑4 月、8 月確定；②違反毒品危害防制條例案件，經
    本院以105 年度審訴字第717 號判決處有期徒刑4 月、8 月
    確定；③違反毒品危害防制條例案件，經本院以105 年度訴
    字第67號判決處應執行有期徒刑1 年4 月確定；④違反毒品
    危害防制條例案件，經本院以106 年度審訴緝字第6 號判決
    處應執行有期徒刑1 年4 月確定，前揭①、②、③、④部分
    ，再經本院以106 年度聲字第1473號裁定定應執行有期徒刑
    3 年8 月確定（下稱甲部分）。⑤違反毒品危害防制條例案
    件，經本院以106 年度審訴字第37號判決處有期徒刑9 月確
    定；⑥妨害風化案件，經本院以106 年度簡字第1367號判決
    處有期徒刑3 月確定，前揭⑤、⑥部分，再經本院以106 年
    度聲字第1474號裁定定應執行有期徒刑11月確定（下稱乙部
    分）。甲、乙部分接續執行，於民國109 年3 月20日縮短刑
    期假釋，所餘刑期付保護管束，110 年3 月22日保護管束期
    滿未經撤銷視為執行完畢等情，有其臺灣高等法院被告前案
    紀錄表在卷可憑，被告於執行完畢後5 年以內故意再犯本案
    有期徒刑以上之9 罪，均為累犯。至司法院釋字第775 號解
    釋，依解釋文及理由之意旨，係指構成累犯者，不分情節，
    一律加重最低本刑，於不符合刑法第59條所定要件之情形下
    ，致生行為人所受之刑罰超過其所應負擔罪責之個案，不符
    罪刑相當原則、比例原則。於此範圍內，在修正前，為避免
    發生上述罪刑不相當之情形，法院就該個案應裁量是否加重
    最低本刑；依此，該解釋係指個案應量處最低法定刑、又無
    法適用刑法第59條在內減輕規定之情形，法院應依此解釋意
    旨裁量不予加重最低本刑（最高法院108 年度台上字第338
    號判決意旨參照），而本案被告犯罪情節並無上開解釋所指
    罪刑不相當之情事，除無期徒刑部分不得加重外，均依上揭
    規定加重其刑。
  ㈣附表一、二、三部分均有毒品危害防制條例第17條第2 項規
    定之適用：
  ⒈附表一、二部分：
    犯第4 條至第8 條之罪於偵查及歷次審判中均自白者，減輕
    其刑，毒品危害防制條例第17條第2 項定有明文。被告於偵
    查及本院審理時均坦承附表一、二部分犯行已如前述，是附
    表一、二部分均依毒品危害防制條例第17條第2 項規定減輕
    其刑。
  ⒉附表三部分：
    行為人轉讓同屬禁藥之第二級毒品甲基安非他命（未達法定
    應加重其刑之一定數量）予成年人（非孕婦），依重法優於
    輕法之原則，擇較重之藥事法第83條第1 項轉讓禁藥罪論處
    ，如行為人於偵查及歷次審判中均自白，仍應適用毒品危害
    防制條例第17條第2 項規定減輕其刑（最高法院109 年度台
    上大字第4243號刑事裁定意旨參照）。被告於偵查、審判中
    均承認附表三部分犯行已如上述，爰依毒品危害防制條例第
    17條第2 項規定減輕其刑。
  ㈤本案並無毒品危害防制條例第17條第1 項規定之適用：
  ⒈行為人轉讓同屬禁藥之第二級毒品甲基安非他命（未達法定
    應加重其刑之一定數量）予成年人（非孕婦），依法規競合
    之例，雖應擇較重之藥事法第83條第1 項轉讓禁藥罪論處，
    倘被告符合毒品危害防制條例第17條第1 項規定之要件，亦
    應適用該條項規定減輕或免除其刑，始符平等原則（最高法
    院110 年度台上字第552 號判決意旨參照）。故被告附表三
    部分，雖依藥事法第83條論處，惟若被告供出之上手與附表
    三部分具有先後且相當之因果關係及必要之關聯性，被告仍
    可能可依毒品危害防制條例第17條第1 項規定減輕其刑。
  ⒉被告供出毒品來源為綽號「阿信」之人，經本院函詢屏東縣
    政府警察局東港分局有無因被告供述查獲上游阿信，其覆稱
    ：「被告供稱毒品係向1 名綽號阿信之男子購買，然被告對
    於阿信之年籍資料、聯絡方式、使用之交通工具及交易時間
    、地點均未能明確告知，致無法追查」，此有屏東縣政府警
    察局東港分局110 年10月23日東警分偵字第11032456700 號
    函暨職務報告1 份可憑（本院卷第91頁至第93頁）。被告嗣
    後於本院審理中又供出上手「黃勃為」，經本院函詢屏東縣
    政府警察局東港分局有無因被告供述查獲上游黃勃為，其覆
    稱：「被告僅供述毒品係向黃勃為購買，對於相關過程無法
    完整陳述，亦無法提出相關證據，致無法追查」，此有屏東
    縣政府警察局東港分局職務報告1 份可憑（本院卷第155 頁
    ）。故被告雖供出其毒品上游為阿信、黃勃為，惟檢警並未
    因被告之供述而查獲上手，故附表一、二、三部分犯行均無
    適用毒品危害防制條例第17條第1 項規定減輕其刑之餘地甚
    明。
  ㈥按刑有加重及減輕者，先加後減，刑法第71條第1 項定有明
    文。查被告本案犯行，均同時有1 種加重事由、1 種減輕事
    由，爰依上開規定先加重後減輕之（無期徒刑部分不得加重
    已如上述）。
  ㈦爰以行為人之責任為基礎，審酌被告有違反麻醉藥品管理條
    例、藥事法、誣告、偽證、肅清煙毒條例、違反毒品危害防
    制條例等前科（構成累犯部分不重複評價），素行難謂良好
    ，其不思以正當方式賺取金錢，竟販賣第二級毒品甲基安非
    他命以牟利，無視國家毒品禁令，將毒品之害加諸他人，戕
    害他人健康，對社會治安造成危害，其販賣第二級毒品所得
    新臺幣（下同）3,500 元、販賣對象3 人、販賣次數4 次。
    被告明知海洛因係第一級毒品、甲基安非他命係第二級毒品
    即禁藥，濫行施用易成癮，造成施用者身心傷害，為國家嚴
    格查禁之違禁物，仍不顧國家禁令，轉讓海洛因予附表二所
    示之人，轉讓對象1 人、轉讓次數3 次，轉讓甲基安非他命
    予附表三所示之人，轉讓對象1 人、轉讓次數2 次，所為實
    應非難；惟念其犯後始終坦承犯行，犯後態度尚可，兼衡其
    自陳之智識程度及家庭、經濟狀況（因涉及個人隱私故不揭
    露，詳如本院卷第175 頁）等一切情狀，分別量處如附表一
    、二、三「主文」欄所示之刑。又被告所犯附表一、二所示
    7 罪，與附表三所示2 罪間，係分別受處不得易服社會勞動
    之刑及得易服社會勞動之刑，故依刑法第50條第1 項第4 款
    規定，不予合併定應執行刑，而僅分別就不得易服社會勞動
    之各罪間、得易服社會勞動之各罪間，依各別刑罰規範之目
    的、輕重罪間體系之平衡、整體犯罪非難評價、各行為所侵
    害法益之關聯性或同一性、罪數所反映之被告人格特性與犯
    罪傾向、社會對特定犯罪例如一再販賣、轉讓毒品行為處罰
    之期待等，為綜合判斷，各合併量處如主文所示之應執行刑
    。
三、沒收：
  ㈠犯罪所用之物：
    按犯第4 條至第9 條、第12條、第13條或第14條第1 項、第
    2 項之罪者，其供犯罪所用之物，不問屬於犯罪行為人與否
    ，均沒收之，毒品危害防制條例第19條第1 項定有明文；供
    犯罪所用之物，屬於犯罪行為人者，得沒收之；前2 項之沒
    收，於全部或一部不能沒收或不宜執行沒收時，追徵其價額
    ，刑法第38條第2 項前段、第38條第4 項亦有明定，查員警
    搜索時扣得SONY手機1 支，且依照屏東縣政府警察局東港分
    局扣押物品目錄表所載，0000000000號SIM 卡並未隨SONY手
    機扣案（偵一卷第53頁）。而被告自陳該手機為其所有，係
    其犯附表一、二、三所示犯行所用之物（本院卷第118 頁）
    ，且觀諸如附表一、二編號1 至2 、三「證據」欄所示通訊
    監察譯文，被告犯附表一、附表二編號1 至2 、附表三所示
    之罪，均有使用0000000000號SIM 卡，而附表二編號3 所示
    之罪，被告係用LINE聯絡證人林世清，約定轉讓毒品事宜，
    而使用LINE不須使用SIM 卡，亦無證據證明被告附表二編號
    3 所示犯行有使用0000000000號SIM 卡。綜上，扣案SONY手
    機1 支，於附表一、二部分，爰依毒品危害防制條例第19條
    第1 項規定沒收；附表三部分，爰依刑法第38條第2 項前段
    規定沒收。未扣案0000000000號SIM 卡1 張，於附表一編號
    1 至4 、附表二編號1 至2 部分，均依毒品危害防制條例第
    19條第1 項、刑法第38條第4 項規定沒收，於全部或一部不
    能沒收或不宜執行沒收時，追徵其價額；附表三部分，爰依
    刑法第38條第2 項前段、第38條第4 項規定沒收，於全部或
    一部不能沒收或不宜執行沒收時，追徵其價額。
  ㈡按犯罪所得，屬於犯罪行為人者，沒收之；前2 項之沒收，
    於全部或一部不能沒收或不宜執行沒收時，追徵其價額，刑
    法第38條之1 第1 項前段、第3 項定有明文。查附表一編號
    1 至4 「交易金額」欄所示之價金均為被告犯罪所得且未扣
    案，爰依前開規定，分別於被告附表一編號1 至4 所示罪刑
    項下宣告沒收，且因本件販毒所得為新臺幣，並無不宜執行
    沒收之情形，亦無價額可言，故於全部或一部不能沒收時，
    追徵之。
  ㈢扣案海洛因7 包、空夾鏈袋1 包、VIVO手機1 支，被告陳稱
    ：這些東西都是我所有，海洛因係我自己施用剩下的，空夾
    鏈袋是我自己施用毒品用的，VIVO手機沒有用來跟藥腳聯絡
    等語（本院卷第118 頁），且無證據證明與本案有關，爰不
    予宣告沒收。
據上論斷，應依刑事訴訟法第299 條第1 項前段，毒品危害防制
條例第4 條第2 項、第8 條第1 項、第17條第2 項、第19條第1
項，藥事法第83條第1 項，刑法第11條、第47條第1 項、第38條
第2 項前段、第4 項、第38條之1 第1 項、第3 項、第51條第5
款、第40條之2 第1 項，判決如主文。
本案經檢察官周亞蒨提起公訴、移送併辦，檢察官潘國威到庭執
行職務。
中    華    民    國   111    年    1     月    19    日
                  刑事第一庭  審判長法  官  王以齊
                                    法  官  楊宗翰
                                    法  官  粘凱庭
以上正本證明與原本無異。
如不服本判決應於收受判決後20日內向本院提出上訴書狀，並應
敘述具體理由；其未敘述上訴理由者，應於上訴期間屆滿後20日
內向本院補提理由書（均須按他造當事人之人數附繕本）「切勿
逕送上級法院」。
中    華    民    國   111    年    1     月    19    日
                                    書記官  李家維
附錄本案論罪科刑法條全文：
毒品危害防制條例第4條
製造、運輸、販賣第一級毒品者，處死刑或無期徒刑；處無期徒
刑者，得併科新臺幣三千萬元以下罰金。
製造、運輸、販賣第二級毒品者，處無期徒刑或十年以上有期徒
刑，得併科新臺幣一千五百萬元以下罰金。
製造、運輸、販賣第三級毒品者，處七年以上有期徒刑，得併科
新臺幣一千萬元以下罰金。
製造、運輸、販賣第四級毒品者，處五年以上十二年以下有期徒
刑，得併科新臺幣五百萬元以下罰金。
製造、運輸、販賣專供製造或施用毒品之器具者，處一年以上七
年以下有期徒刑，得併科新臺幣一百五十萬元以下罰金。
前五項之未遂犯罰之。
毒品危害防制條例第8條
轉讓第一級毒品者，處一年以上七年以下有期徒刑，得併科新臺
幣一百萬元以下罰金。
轉讓第二級毒品者，處六月以上五年以下有期徒刑，得併科新臺
幣七十萬元以下罰金。
轉讓第三級毒品者，處三年以下有期徒刑，得併科新臺幣三十萬
元以下罰金。
轉讓第四級毒品者，處一年以下有期徒刑，得併科新臺幣十萬元
以下罰金。
前四項之未遂犯罰之。
轉讓毒品達一定數量者，加重其刑至二分之一，其標準由行政院
定之。
藥事法第83條
明知為偽藥或禁藥，而販賣、供應、調劑、運送、寄藏、牙保、
轉讓或意圖販賣而陳列者，處七年以下有期徒刑，得併科新臺幣
五千萬元以下罰金。
犯前項之罪，因而致人於死者，處七年以上有期徒刑，得併科新
臺幣一億元以下罰金；致重傷者，處三年以上十二年以下有期徒
刑，得併科新臺幣七千五百萬元以下罰金。
因過失犯第一項之罪者，處二年以下有期徒刑、拘役或科新臺幣
五百萬元以下罰金。
第一項之未遂犯罰之。
卷別對照表：
┌───┬──────────────────────┐
│簡稱  │卷宗名稱                                    │
├───┼──────────────────────┤
│他一卷│臺灣屏東地方檢察署110年度他字第1184 號卷一  │
├───┼──────────────────────┤
│他二卷│臺灣屏東地方檢察署110年度他字第1184 號卷二  │
├───┼──────────────────────┤
│偵一卷│臺灣屏東地方檢察署110年度偵字第7956 號卷一  │
├───┼──────────────────────┤
│偵二卷│臺灣屏東地方檢察署110年度偵字第7956 號卷二  │
├───┼──────────────────────┤
│偵三卷│臺灣屏東地方檢察署110 年度偵字第9994號卷    │
├───┼──────────────────────┤
│聲羈卷│本院110年度聲羈字第178 號卷                 │
├───┼──────────────────────┤
│本院卷│本院110年度訴字第506 號卷                   │
└───┴──────────────────────┘
附表一:
┌──┬───┬────┬─────┬────────┬────┬────┬──────┬──────┐
│編號│被告販│被告販賣│被告販賣毒│交易方式        │毒品種類│交易金額│證據        │主文        │
│    │賣毒品│毒品時間│品地點    │                │        │        │            │            │
│    │對象  │        │          │                │        │        │            │            │
├──┼───┼────┼─────┼────────┼────┼────┼──────┼──────┤
│ 1  │楊清良│110 年5 │屏東縣麟洛│楊清良以其持用之│第二級毒│1,000 元│①證人楊清良│陳志勇販賣第│
│    │      │月23日21│鄉中華路農│門號0000000000號│品甲基安│        │  於警詢、偵│二級毒品，累│
│    │      │時30分許│田巷2 之3 │手機撥打陳志勇持│非他命  │        │  查之證述（│犯，處有期徒│
│    │      │        │號（麟洛鄉│用之門號00000000│        │        │  偵一卷第32│刑伍年肆月。│
│    │      │        │公所對面巷│83號手機，2 人約│        │        │  3 頁至第32│扣案SONY手機│
│    │      │        │子）      │見於左列時間、地│        │        │  4 頁，偵二│壹支沒收。  │
│    │      │        │          │點，陳志勇交付右│        │        │  卷第158 頁│未扣案097415│
│    │      │        │          │列毒品予楊清良，│        │        │  ）        │4983號SIM 卡│
│    │      │        │          │楊清良則交付右列│        │        │②指認犯罪嫌│壹張沒收，於│
│    │      │        │          │價金予陳志勇，完│        │        │  疑人紀錄表│全部或一部不│
│    │      │        │          │成第二級毒品交易│        │        │  、指認表、│能沒收或不宜│
│    │      │        │          │1 次。          │        │        │  身分對照表│執行沒收時，│
│    │      │        │          │                │        │        │  各1 份（偵│追徵其價額。│
│    │      │        │          │                │        │        │  一卷第327 │未扣案犯罪所│
│    │      │        │          │                │        │        │  頁至第330 │得新臺幣壹仟│
│    │      │        │          │                │        │        │  頁）      │元沒收，於全│
│    │      │        │          │                │        │        │③屏東縣政府│部或一部不能│
│    │      │        │          │                │        │        │  警察局東港│沒收時，追徵│
│    │      │        │          │                │        │        │  分局搜索扣│之。        │
│    │      │        │          │                │        │        │  押筆錄、扣│            │
│    │      │        │          │                │        │        │  押物品目錄│            │
│    │      │        │          │                │        │        │  表、扣押物│            │
│    │      │        │          │                │        │        │  品收據各1 │            │
│    │      │        │          │                │        │        │  份（偵一卷│            │
│    │      │        │          │                │        │        │  第49頁至第│            │
│    │      │        │          │                │        │        │  57頁）    │            │
│    │      │        │          │                │        │        │④通訊監察譯│            │
│    │      │        │          │                │        │        │  文1 份（偵│            │
│    │      │        │          │                │        │        │  一卷第313 │            │
│    │      │        │          │                │        │        │  頁）      │            │
│    │      │        │          │                │        │        │⑤搜索現場照│            │
│    │      │        │          │                │        │        │  片8 紙（偵│            │
│    │      │        │          │                │        │        │  一卷第59頁│            │
│    │      │        │          │                │        │        │  、第61頁至│            │
│    │      │        │          │                │        │        │  第63頁）  │            │
├──┼───┼────┼─────┼────────┼────┼────┼──────┼──────┤
│ 2  │楊清良│110 年6 │屏東縣屏東│楊清良以其持用之│第二級毒│1,000 元│①證人楊清良│陳志勇販賣第│
│    │      │月2 日1 │市國仁醫院│門號0000000000號│品甲基安│        │  於警詢、偵│二級毒品，累│
│    │      │時許    │後方巷子  │手機撥打陳志勇持│非他命  │        │  查之證述（│犯，處有期徒│
│    │      │        │          │用之門號00000000│        │        │  偵一卷第32│刑伍年肆月。│
│    │      │        │          │83號手機，2 人約│        │        │  4 頁至第32│扣案SONY手機│
│    │      │        │          │見於左列時間、地│        │        │  5 頁，偵二│壹支沒收。  │
│    │      │        │          │點，陳志勇交付右│        │        │  卷第159 頁│未扣案097415│
│    │      │        │          │列毒品予楊清良，│        │        │  ）        │4983號SIM 卡│
│    │      │        │          │楊清良則交付右列│        │        │②指認犯罪嫌│壹張沒收，於│
│    │      │        │          │價金予陳志勇，完│        │        │  疑人紀錄表│全部或一部不│
│    │      │        │          │成第二級毒品交易│        │        │  、指認表、│能沒收或不宜│
│    │      │        │          │1 次。          │        │        │  身分對照表│執行沒收時，│
│    │      │        │          │                │        │        │  各1 份（偵│追徵其價額。│
│    │      │        │          │                │        │        │  一卷第327 │未扣案犯罪所│
│    │      │        │          │                │        │        │  頁至第330 │得新臺幣壹仟│
│    │      │        │          │                │        │        │  頁）      │元沒收，於全│
│    │      │        │          │                │        │        │③屏東縣政府│部或一部不能│
│    │      │        │          │                │        │        │  警察局東港│沒收時，追徵│
│    │      │        │          │                │        │        │  分局搜索扣│之。        │
│    │      │        │          │                │        │        │  押筆錄、扣│            │
│    │      │        │          │                │        │        │  押物品目錄│            │
│    │      │        │          │                │        │        │  表、扣押物│            │
│    │      │        │          │                │        │        │  品收據各1 │            │
│    │      │        │          │                │        │        │  份（偵一卷│            │
│    │      │        │          │                │        │        │  第49頁至第│            │
│    │      │        │          │                │        │        │  57頁）    │            │
│    │      │        │          │                │        │        │④通訊監察譯│            │
│    │      │        │          │                │        │        │  文1 份（偵│            │
│    │      │        │          │                │        │        │  一卷第315 │            │
│    │      │        │          │                │        │        │  頁）      │            │
│    │      │        │          │                │        │        │⑤搜索現場照│            │
│    │      │        │          │                │        │        │  片8 紙（偵│            │
│    │      │        │          │                │        │        │  一卷第59頁│            │
│    │      │        │          │                │        │        │  、第61頁至│            │
│    │      │        │          │                │        │        │  第63頁）  │            │
├──┼───┼────┼─────┼────────┼────┼────┼──────┼──────┤
│ 3  │廖文賢│110 年6 │屏東縣新園│廖文賢以其持用之│第二級毒│1,000 元│①證人廖文賢│陳志勇販賣第│
│    │      │月18日16│鄉東林寺附│門號0000000000號│品甲基安│        │  於偵查之證│二級毒品，累│
│    │      │時許    │近不詳雞舍│手機撥打陳志勇持│非他命  │        │  述（偵二卷│犯，處有期徒│
│    │      │        │          │用之門號00000000│        │        │  第30頁至第│刑伍年肆月。│
│    │      │        │          │83號手機，2 人約│        │        │  31頁）    │扣案SONY手機│
│    │      │        │          │見於左列時間、地│        │        │②指認犯罪嫌│壹支沒收。  │
│    │      │        │          │點，陳志勇交付右│        │        │  疑人紀錄表│未扣案097415│
│    │      │        │          │列毒品予廖文賢，│        │        │  、指認表、│4983號SIM 卡│
│    │      │        │          │廖文賢則交付右列│        │        │  身分對照表│壹張沒收，於│
│    │      │        │          │價金予陳志勇，完│        │        │  各1 份（偵│全部或一部不│
│    │      │        │          │成第二級毒品交易│        │        │  一卷第431 │能沒收或不宜│
│    │      │        │          │1 次。          │        │        │  頁至第434 │執行沒收時，│
│    │      │        │          │                │        │        │  頁）      │追徵其價額。│
│    │      │        │          │                │        │        │③屏東縣政府│未扣案犯罪所│
│    │      │        │          │                │        │        │  警察局東港│得新臺幣壹仟│
│    │      │        │          │                │        │        │  分局搜索扣│元沒收，於全│
│    │      │        │          │                │        │        │  押筆錄、扣│部或一部不能│
│    │      │        │          │                │        │        │  押物品目錄│沒收時，追徵│
│    │      │        │          │                │        │        │  表、扣押物│之。        │
│    │      │        │          │                │        │        │  品收據2 份│            │
│    │      │        │          │                │        │        │  （偵一卷第│            │
│    │      │        │          │                │        │        │  49頁至第57│            │
│    │      │        │          │                │        │        │  頁、第425 │            │
│    │      │        │          │                │        │        │  頁至第429 │            │
│    │      │        │          │                │        │        │  頁）      │            │
│    │      │        │          │                │        │        │④通訊監察譯│            │
│    │      │        │          │                │        │        │  文1 份（偵│            │
│    │      │        │          │                │        │        │  一卷第471 │            │
│    │      │        │          │                │        │        │  頁）      │            │
│    │      │        │          │                │        │        │⑤搜索現場照│            │
│    │      │        │          │                │        │        │  片8 紙（偵│            │
│    │      │        │          │                │        │        │  一卷第59頁│            │
│    │      │        │          │                │        │        │  、第61頁至│            │
│    │      │        │          │                │        │        │  第63頁）  │            │
├──┼───┼────┼─────┼────────┼────┼────┼──────┼──────┤
│ 4  │胡朝欽│110 年7 │屏東縣萬丹│胡朝欽以其持用之│第二級毒│500元   │①證人胡朝欽│陳志勇販賣第│
│    │      │月12日7 │鄉大順路56│門號0000000000號│品甲基安│        │  於警詢、偵│二級毒品，累│
│    │      │時許    │號全聯福利│手機撥打陳志勇持│非他命  │        │  查之證述（│犯，處有期徒│
│    │      │        │中心萬丹大│用之門號00000000│        │        │  偵一卷第18│刑伍年貳月。│
│    │      │        │順店前    │83號手機，2 人約│        │        │  0頁至第181│扣案SONY手機│
│    │      │        │          │見於左列時間、地│        │        │  頁、第183 │壹支沒收。  │
│    │      │        │          │點，陳志勇交付右│        │        │  頁至第184 │未扣案097415│
│    │      │        │          │列毒品予胡朝欽，│        │        │  頁，偵二卷│4983號SIM 卡│
│    │      │        │          │胡朝欽則交付右列│        │        │  第265 頁至│壹張沒收，於│
│    │      │        │          │價金予陳志勇，完│        │        │  第267頁） │全部或一部不│
│    │      │        │          │成第二級毒品交易│        │        │②指認犯罪嫌│能沒收或不宜│
│    │      │        │          │1 次。          │        │        │  疑人紀錄表│執行沒收時，│
│    │      │        │          │                │        │        │  、指認表、│追徵其價額。│
│    │      │        │          │                │        │        │  身分對照表│未扣案犯罪所│
│    │      │        │          │                │        │        │  各1 份（偵│得新臺幣伍佰│
│    │      │        │          │                │        │        │  一卷第219 │元沒收，於全│
│    │      │        │          │                │        │        │  頁至第222 │部或一部不能│
│    │      │        │          │                │        │        │  頁）      │沒收時，追徵│
│    │      │        │          │                │        │        │③屏東縣政府│之。        │
│    │      │        │          │                │        │        │  警察局東港│            │
│    │      │        │          │                │        │        │  分局搜索扣│            │
│    │      │        │          │                │        │        │  押筆錄、扣│            │
│    │      │        │          │                │        │        │  押物品目錄│            │
│    │      │        │          │                │        │        │  表、扣押物│            │
│    │      │        │          │                │        │        │  品收據各1 │            │
│    │      │        │          │                │        │        │  份（偵一卷│            │
│    │      │        │          │                │        │        │  第49頁至第│            │
│    │      │        │          │                │        │        │  57頁）    │            │
│    │      │        │          │                │        │        │④通訊監察譯│            │
│    │      │        │          │                │        │        │  文1 份（偵│            │
│    │      │        │          │                │        │        │  一卷第173 │            │
│    │      │        │          │                │        │        │  頁至第174 │            │
│    │      │        │          │                │        │        │  頁）      │            │
│    │      │        │          │                │        │        │⑤110 年7 月│            │
│    │      │        │          │                │        │        │  12日全聯福│            │
│    │      │        │          │                │        │        │  利中心萬丹│            │
│    │      │        │          │                │        │        │  大順店前空│            │
│    │      │        │          │                │        │        │  地監視錄影│            │
│    │      │        │          │                │        │        │  畫面截圖6 │            │
│    │      │        │          │                │        │        │  紙（偵一卷│            │
│    │      │        │          │                │        │        │  第241 頁至│            │
│    │      │        │          │                │        │        │  第243 頁）│            │
│    │      │        │          │                │        │        │⑥搜索現場照│            │
│    │      │        │          │                │        │        │  片8 紙（偵│            │
│    │      │        │          │                │        │        │  一卷第59頁│            │
│    │      │        │          │                │        │        │  、第61頁至│            │
│    │      │        │          │                │        │        │  第63頁）  │            │
└──┴───┴────┴─────┴────────┴────┴────┴──────┴──────┘
附表二:
┌──┬───┬────┬─────┬────────┬────┬───────────┬──────┐
│編號│被告轉│被告轉讓│被告轉讓毒│轉讓方式        │轉讓毒品│證據                  │主文        │
│    │讓毒品│毒品時間│品地點    │                │種類    │                      │            │
│    │對象  │        │          │                │        │                      │            │
├──┼───┼────┼─────┼────────┼────┼───────────┼──────┤
│ 1  │林世清│110 年8 │屏東縣萬丹│陳志勇以其持用之│第一級毒│①證人林世清於警詢、偵│陳志勇轉讓第│
│    │      │月6 日17│鄉社皮路不│門號0000000000號│品海洛因│  查之證述（偵一卷第37│一級毒品，累│
│    │      │時40分許│詳50嵐飲料│手機撥打林世清持│        │  2 頁，偵二卷第104 頁│犯，處有期徒│
│    │      │        │店前      │用之門號00000000│        │  ）                  │刑捌月。    │
│    │      │        │          │31號手機，2 人約│        │②指認犯罪嫌疑人紀錄表│扣案SONY手機│
│    │      │        │          │見於左列時間、地│        │  、指認表、身分對照表│壹支沒收。  │
│    │      │        │          │點，由陳志勇無償│        │  各1 份（偵一卷第385 │未扣案097415│
│    │      │        │          │轉讓右列毒品予林│        │  頁至第388 頁）      │4983號SIM 卡│
│    │      │        │          │世清1 次。      │        │③屏東縣政府警察局東港│壹張沒收，於│
│    │      │        │          │                │        │  分局搜索扣押筆錄、扣│全部或一部不│
│    │      │        │          │                │        │  押物品目錄表、扣押物│能沒收或不宜│
│    │      │        │          │                │        │  品收據各1 份（偵一卷│執行沒收時，│
│    │      │        │          │                │        │  第49頁至第57頁）    │追徵其價額。│
│    │      │        │          │                │        │④通訊監察譯文1 份（偵│            │
│    │      │        │          │                │        │  一卷第362 頁）      │            │
│    │      │        │          │                │        │⑤搜索現場照片8 紙（偵│            │
│    │      │        │          │                │        │  一卷第59頁、第61頁至│            │
│    │      │        │          │                │        │  第63頁）            │            │
├──┼───┼────┼─────┼────────┼────┼───────────┼──────┤
│ 2  │林世清│110 年8 │同上      │林世清以其持用之│第一級毒│①證人林世清於警詢、偵│陳志勇轉讓第│
│    │      │月8 日15│          │門號0000000000號│品海洛因│  查之證述（偵一卷第37│一級毒品，累│
│    │      │時許    │          │手機撥打陳志勇持│        │  2 頁至第373 頁，偵二│犯，處有期徒│
│    │      │        │          │用之門號00000000│        │  卷第104 頁）        │刑捌月。    │
│    │      │        │          │83號手機，2 人約│        │②指認犯罪嫌疑人紀錄表│扣案SONY手機│
│    │      │        │          │見於左列時間、地│        │  、指認表、身分對照表│壹支沒收。  │
│    │      │        │          │點，由陳志勇無償│        │  各1 份（偵一卷第385 │未扣案097415│
│    │      │        │          │轉讓右列毒品予林│        │  頁至第388 頁）      │4983號SIM 卡│
│    │      │        │          │世清1 次。      │        │③屏東縣政府警察局東港│壹張沒收，於│
│    │      │        │          │                │        │  分局搜索扣押筆錄、扣│全部或一部不│
│    │      │        │          │                │        │  押物品目錄表、扣押物│能沒收或不宜│
│    │      │        │          │                │        │  品收據各1 份（偵一卷│執行沒收時，│
│    │      │        │          │                │        │  第49頁至第57頁）    │追徵其價額。│
│    │      │        │          │                │        │④通訊監察譯文1 份（偵│            │
│    │      │        │          │                │        │  一卷第362 頁）      │            │
│    │      │        │          │                │        │⑤搜索現場照片8 紙（偵│            │
│    │      │        │          │                │        │  一卷第59頁、第61頁至│            │
│    │      │        │          │                │        │  第63頁）            │            │
├──┼───┼────┼─────┼────────┼────┼───────────┼──────┤
│ 3  │林世清│110 年8 │同上      │陳志勇以安裝於其│第一級毒│①證人林世清於警詢、偵│陳志勇轉讓第│
│    │      │月9 日21│          │所有之SONY手機之│品海洛因│  查之證述（偵一卷第37│一級毒品，累│
│    │      │時35分後│          │通訊軟體LINE聯繫│        │  3 頁至第374 頁，偵二│犯，處有期徒│
│    │      │不詳時間│          │林世清，2 人約見│        │  卷第104 頁至第105頁 │刑捌月。    │
│    │      │        │          │於左列時間、地點│        │  ）                  │扣案SONY手機│
│    │      │        │          │，由陳志勇無償轉│        │②指認犯罪嫌疑人紀錄表│壹支沒收。  │
│    │      │        │          │讓右列毒品予林世│        │  、指認表、身分對照表│            │
│    │      │        │          │清施用1 次。    │        │  各1 份（偵一卷第385 │            │
│    │      │        │          │                │        │  頁至第388 頁）      │            │
│    │      │        │          │                │        │③屏東縣政府警察局東港│            │
│    │      │        │          │                │        │  分局搜索扣押筆錄、扣│            │
│    │      │        │          │                │        │  押物品目錄表、扣押物│            │
│    │      │        │          │                │        │  品收據各1 份（偵一卷│            │
│    │      │        │          │                │        │  第49頁至第57頁）    │            │
│    │      │        │          │                │        │④通訊軟體LINE對話紀錄│            │
│    │      │        │          │                │        │  截圖1 紙（偵一卷第40│            │
│    │      │        │          │                │        │  5 頁）              │            │
│    │      │        │          │                │        │⑤搜索現場照片8 紙（偵│            │
│    │      │        │          │                │        │  一卷第59頁、第61頁至│            │
│    │      │        │          │                │        │  第63頁）            │            │
└──┴───┴────┴─────┴────────┴────┴───────────┴──────┘
附表三:
┌──┬───┬────┬─────┬────────┬────┬───────────┬──────┐
│編號│被告轉│被告轉讓│被告轉讓毒│轉讓方式        │轉讓毒品│證據                  │主文        │
│    │讓毒品│毒品時間│品地點    │                │種類    │                      │            │
│    │對象  │        │          │                │        │                      │            │
├──┼───┼────┼─────┼────────┼────┼───────────┼──────┤
│ 1  │邱文章│110 年6 │屏東縣永達│邱文章以公用電話│第二級毒│①證人邱文章於警詢、偵│陳志勇犯藥事│
│    │      │月3 日15│技術學院體│00 -0000000 號撥│品甲基安│  查之證述（偵一卷第26│法第八十三條│
│    │      │時許    │健修宿舍大│打陳志勇持用之門│非他命  │  3 頁，偵二卷第187 頁│第一項之轉讓│
│    │      │        │樓前      │號0000000000號手│        │  ）                  │禁藥罪，累犯│
│    │      │        │          │機，2 人約見於左│        │②指認犯罪嫌疑人紀錄表│，處有期徒刑│
│    │      │        │          │列時間、地點，由│        │  、指認表、身分對照表│伍月。      │
│    │      │        │          │陳志勇無償轉讓右│        │  各1 份（偵一卷第273 │扣案SONY手機│
│    │      │        │          │列毒品予邱文章施│        │  頁至第276 頁）      │壹支沒收。  │
│    │      │        │          │用1 次。        │        │③屏東縣政府警察局東港│未扣案097415│
│    │      │        │          │                │        │  分局搜索扣押筆錄、扣│4983號SIM 卡│
│    │      │        │          │                │        │  押物品目錄表、扣押物│壹張沒收，於│
│    │      │        │          │                │        │  品收據各1 份（偵一卷│全部或一部不│
│    │      │        │          │                │        │  第49頁至第57頁）    │能沒收或不宜│
│    │      │        │          │                │        │④通訊監察譯文1 份（偵│執行沒收時，│
│    │      │        │          │                │        │  一卷第249 頁）      │追徵其價額。│
│    │      │        │          │                │        │⑤搜索現場照片8 紙（偵│            │
│    │      │        │          │                │        │  一卷第59頁、第61頁至│            │
│    │      │        │          │                │        │  第63頁）            │            │
├──┼───┼────┼─────┼────────┼────┼───────────┼──────┤
│ 2  │邱文章│110 年7 │屏東縣萬丹│邱文章以公用電話│第二級毒│①證人邱文章於警詢、偵│陳志勇犯藥事│
│    │      │月26日13│鄉社皮夜市│00-0000000號、08│品甲基安│  查之證述（偵一卷第26│法第八十三條│
│    │      │時22分許│附近      │-0000000號撥打陳│非他命  │  3 頁，偵二卷第187頁 │第一項之轉讓│
│    │      │（起訴書│          │志勇持用之門號09│        │  至第189 頁）        │禁藥罪，累犯│
│    │      │、移送併│          │00000000號手機，│        │②指認犯罪嫌疑人紀錄表│，處有期徒刑│
│    │      │辦意旨書│          │2 人約見於左列時│        │  、指認表、身分對照表│伍月。      │
│    │      │均誤載為│          │間、地點，由陳志│        │  各1 份（偵一卷第273 │扣案SONY手機│
│    │      │110 年6 │          │勇無償轉讓右列毒│        │  頁至第276 頁）      │壹支沒收。  │
│    │      │月27日，│          │品予邱文章施用1 │        │③屏東縣政府警察局東港│未扣案097415│
│    │      │經公訴檢│          │次。            │        │  分局搜索扣押筆錄、扣│4983號SIM 卡│
│    │      │察官當庭│          │                │        │  押物品目錄表、扣押物│壹張沒收，於│
│    │      │更正【本│          │                │        │  品收據各1 份（偵一卷│全部或一部不│
│    │      │院卷第11│          │                │        │  第49頁至第57頁）    │能沒收或不宜│
│    │      │7 頁】）│          │                │        │④通訊監察譯文1 份（偵│執行沒收時，│
│    │      │        │          │                │        │  一卷第250 頁至第251 │追徵其價額。│
│    │      │        │          │                │        │  頁）                │            │
│    │      │        │          │                │        │⑤搜索現場照片8 紙（偵│            │
│    │      │        │          │                │        │  一卷第59頁、第61頁至│            │
│    │      │        │          │                │        │  第63頁）            │            │
└──┴───┴────┴─────┴────────┴────┴───────────┴──────┘